【裁判字號】    98,訴,379
【裁判日期】    980930
【裁判案由】    違反毒品危害防制條例
【裁判全文】
臺灣花蓮地方法院刑事判決               98年度訴字第379號
公  訴  人  臺灣花蓮地方法院檢察署檢察官
被      告  甲○○
上列被告因違反毒品危害防制條例案件，經檢察官提起公訴（98
年度毒偵字第 403號），被告於準備程序進行中為有罪之陳述，
經本院合議庭裁定改行簡式審判程序，並判決如下：
    主  文
甲○○施用第一級毒品，累犯，處有期徒刑玖月。
    事  實
一、甲○○前有違反麻醉藥品管理條例、偽造文書等前案紀錄，
    又於民國87年間因施用毒品案件，經本院裁定送勒戒處所施
    以觀察、勒戒後，認無繼續施用毒品之傾向，經臺灣花蓮地
    方法院檢察署檢察官不起訴處分後，於88年間又因施用毒品
    案件，經本院裁定送勒戒處所施以觀察、勒戒後，認有繼續
    施用毒品之傾向，經本院裁定送戒治處所施以強制戒治，嗣
    於89年10月5日停止戒治保護管束期滿，又於 93年間因竊盜
    案件，經本院判處有期徒刑5月確定，於 94年間再因施用毒
    品等案件，經本院判處應執行有期徒刑1年7月確定，嗣因減
    刑經本院裁定應執行有期徒刑9月15日確定，甫於96年12月6
    日因縮短刑期執行完畢。詎其仍未戒除毒癮，明知海洛因、
    甲基安非他命分別係毒品危害防制條例所稱之第一、二級毒
    品，不得非法持有及施用，竟基於施用第一、二級毒品之犯
    意，於98年6月18日下午6時許，在其位於花蓮縣新城鄉○里
    ○街31巷15號住處內，將海洛因、甲基安非他命放進注射針
    筒注射身體之方式，同時非法施用海洛因、甲基安非他命 1
    次，嗣於翌日16時20分許，為警持本院核發之搜索票至上開
    住處搜索查獲，並經其同意採集其尿液送驗結果呈鴉片類及
    安非他命類陽性反應，而查悉上情。
二、案經花蓮縣警察局新城分局報告臺灣花蓮地方法院檢察署檢
    察官偵查起訴。
    理  由
一、上揭事實，業據被告甲○○於檢察官偵訊及本院調查、審理
    時坦承不諱，且被告於上開時、地為警查獲所採尿液送請慈
    濟大學檢驗結果，分別呈嗎啡（海洛因屬嗎啡類毒品）、可
    待因及甲基安非他命陽性反應等情，有慈濟大學濫用藥物檢
    驗中心檢驗總表、花蓮縣警察局新城分局毒品犯罪嫌疑人尿
    液採驗作業管制紀錄表、鑑定同意書各 1紙在卷可證，是被
    告前開施用第
    一、二級毒品之犯行，事證明確，堪以認定。
二、被告於87年間因施用毒品案件，經本院裁定送勒戒處所施以
    觀察、勒戒後，認無繼續施用毒品之傾向，經臺灣花蓮地方
    法院檢察署檢察官不起訴處分後，於88年間又因施用毒品案
    件，經本院裁定送勒戒處所施以觀察、勒戒後，認有繼續施
    用毒品之傾向，經本院裁定送戒治處所施以強制戒治，嗣於
    89年10月 5日停止戒治保護管束期滿等情，有臺灣高等法院
    被告前案紀錄表乙份在卷足憑，揆諸上開說明，被告雖經觀
    察、勒戒及強制戒治釋放後， 5年後再犯本件施用毒品罪，
    但其於 5年內已有再犯施用毒品案件經依法追訴處罰之前科
    紀錄，是自無庸再經觀察、勒戒之必要，應由檢察官逕行起
    訴，是被告前開施用第一、二級毒品之罪證明確，應依法論
    科。
三、按海洛因、甲基安非他命分別係毒品危害防制條例第2條第2
    項第1、2款所稱之第一、二級毒品。核被告於上開時、地同
    時非法施用海洛因、安非他命 1次之行為，係犯毒品危害防
    制條例第10條第1項之施用第一級毒品罪及同條例第10條第2
    項之施用第二級毒品罪。被告施用前持有第一級毒品海洛因
    、第二級毒品安非他命之低度行為，為其施用第一、二級毒
    品之高度行為所吸收，均不另論處。又被告將海洛因、安非
    他命摻合後同時施用，係一行為觸犯上開 2罪名，為想像競
    合犯，應依刑法第55條之規定，從較重之施用第一級毒品罪
    處斷。至公訴人認被告係分別施用第一、二級毒品，應予分
    論併罰，然本件並無證據證明被告係分開施用第一、二級毒
    品，依「罪證有疑，利於被告」之法則，被告於本院供承係
    同時施用第一、二級毒品之自白，應為可採，是公訴人上開
    所認，尚難憑採，容有違誤。又被告有事實欄所載之前科紀
    錄及執行情形，有臺灣高等法院被告前案紀錄表在卷可查，
    其受有期徒刑執行完畢後， 5年內故意再犯本件有期徒刑以
    上之罪，為累犯，應依刑法第47條第 1項之規定加重其刑。
    爰審酌被告有多向前科紀錄，素行不佳，前經觀察、勒戒及
    強制戒治處分，猶未能戒斷毒癮，仍繼續施用海洛因、安甲
    基非他命，戕害自身健康，漠視法令禁制，併其犯後坦承犯
    行，態度尚佳，及其犯罪動機、手段等一切情狀，量處如主
    文所示之刑，以示儆懲。
據上論斷，應依刑事訴訟法第 273條之1第1項、第299條第1項前
段，毒品危害防制條例第10條第1項、第2項，刑法第11條前段、
、第55條、第47條第1項，判決如主文。
本案經檢察官吳毓靈到庭執行職務。
中    華    民    國    98    年    9     月    30    日
                  刑事第三庭    法  官  許乃文
以上正本證明與原本無異。
如不服本判決應於收受送達後10日內向本院提出上訴書狀，並應
敘述具體理由。其未敘述上訴理由者，應於上訴期間屆滿後20日
內向本院補提理由書 (均須按他造當事人之人數附繕本) 「切勿
逕送上級法院」。
中    華    民    國    98    年    9     月    30    日
                                書記官
附錄本判決論罪之法律條文：
毒品危害防制條例第10條：
施用第二級毒品者，處 3 年以下有期徒刑。
施用第一級毒品者，處 6 月以上 5 年以下有期徒刑。


司法院資訊處製作；財團法人民間司法改革基金會備份。
